【裁判字號】    98,訴,3793
【裁判日期】    981204
【裁判案由】    毒品危害防制條例
【裁判全文】
臺灣臺中地方法院刑事判決              98年度訴字第3793號
公  訴  人  臺灣臺中地方法院檢察署檢察官
被      告  甲○○
                  （另案於臺灣臺中監獄台中分監執行中）
上列被告因毒品危害防制條例案件，經檢察官提起公訴（98年度
毒偵字第3735號），被告於準備程序中就被訴事實為有罪之陳述
，本院於聽取當事人之意見後，合議庭裁定以簡式審判程序審理
，判決如下：
    主       文
甲○○施用第一級毒品，累犯，處有期徒刑拾月。又施用第二級
毒品，累犯，處有期徒刑陸月，吸食器壹組沒收。主刑部分應執
行有期徒刑壹年貳月。
    犯 罪 事 實
一、甲○○前因施用毒品案件，經本院以92年度少調字第404號
    裁定令入戒治處所施以強制戒治，於民國（下同）92年8月
    29日停止強制戒治付保護管束，並於93年3月26日期滿執行
    完畢。又因施用毒品案件，經本院以96年度訴字第1713 號
    判處有期徒刑9月、5月確定，嗣經本院以96年度聲減字第71
    95號裁定減刑為有期徒刑4月15日、2月15日確定，再與其另
    犯脫逃、替代役實施條例等罪所處經減刑之有期徒刑1月15
    日、1年3月，合併定應執行有期徒刑1年9月，於97年12月2
    日期滿執行完畢。詎甲○○仍不知戒絕，復分別基於施用第
    一級毒品海洛因及第二級毒品甲基安非他命之犯意，於98年
    9月12日下午4時許，在臺中縣沙鹿鎮鎮○路○段369巷2弄22
    號朋友住處，將海洛因摻在香菸內點燃吸食及將甲基安非他
    命放在玻璃球上燒烤吸食煙霧之方式，施用第一級毒品海洛
    因及第二級毒品甲基安非他命各1次。嗣於98年9月12日晚上
    10時55分許，在上址，因甲○○另案遭通緝為警查獲，當場
    扣得第一級毒品海洛因16包（含袋重8.64公克）、電子磅秤
    1台、杓子1支（甲○○另涉販毒案件，另案由檢察官偵查中
    ）、甲基安非他命吸食器1組等物，始悉上情。
二、案經臺中縣警察局清水分局報告臺灣臺中地方法院檢察署檢
    察官偵查起訴。
    理      由
一、按除被告所犯為死刑、無期徒刑、最輕本刑為三年以上有期
    徒刑之罪或高等法院管轄第一審案件者外，於前條第一項程
    序進行中，被告先就被訴事實為有罪之陳述時，審判長得告
    知被告簡式審判程序之旨，並聽取當事人、代理人、辯護人
    及輔佐人之意見後，裁定進行簡式審判程序，刑事訴訟法第
    273條之1條第1項定有明文。本件被告所犯係死刑、無期徒
    刑、最輕本刑為三年以上有期徒刑以外之罪，其於準備程序
    中就被訴事實為有罪之陳述，且經審判長告知被告簡式審判
    程序之旨，並聽取檢察官及被告之意見後，本院合議庭認為
    適宜而裁定由受命法官獨任進行簡式審判程序，合先敘明。
二、訊據被告甲○○（下稱被告）對於前揭犯罪事實均坦承不諱
    ，且被告為警查獲後所採集之尿液，經送往詮昕科技股份有
    限公司檢驗，結果呈可待因、嗎啡、安非他命及甲基安非他
    命陽性反應，有該公司濫用藥物尿液檢驗報告1紙在卷足憑
    ，復有扣案之甲基安非他命吸食器1組在卷足資佐證。足認
    被告之自白與事實相符，堪予採信。被告本件犯行雖係在所
    受強制戒治執行完畢釋放後5年後，然被告曾於釋放後5年內
    再因施用毒品罪而經檢察官起訴，並經本院判決有罪確定，
    此有臺灣高等法院被告前案紀錄表、臺灣臺中地方法院檢察
    署刑案資料查註紀錄表、全國施用毒品案件紀錄表各乙份在
    卷可參，是被告前所實施之強制戒治處分，顯不足以遮斷其
    施用毒品之毒癮，無法收其實效，已非屬「5年後再犯」之
    情形，仍應依法追訴處罰。本件被告犯行明確，應依法論科
    。
三、核被告所為，係犯毒品危害防制條例第10條第1項之施用第
    一級毒品罪、同條第2項之施用第二級毒品罪。其施用第一
    、二級毒品前分別持有第一、二級毒品之低度行為，為高度
    之施用毒品行為所吸收，不另論罪。又被告有事實欄載科處
    有期徒刑及執行紀錄，有臺灣高等法院被告前案紀錄表及臺
    灣臺中地方法院檢察署刑案資料查註紀錄表在卷可參，其於
    受有期徒刑之執行完畢後，5年以內故意再犯有期徒刑以上
    之本罪，為累犯，均應依刑法第47條第1項之規定，加重其
    刑。被告施用第一、二級毒品行為，犯意各別，行為互異，
    應分論併罰。爰審酌被告前有違反毒品危害防制條例之前科
    紀錄，猶未能深切體認毒品危害己身之鉅，無視毒品對於自
    身健康之戕害及國家對於杜絕毒品犯罪之禁令，惟施用毒品
    為自戕行為，犯罪心態與一般刑事犯罪之本質並不相同，容
    應以「病人」之角度考量，並慮及施用毒品後常伴隨其餘反
    社會性之行為出現，對社會造成危害，及其犯罪之動機、方
    法、手段、暨犯後坦承犯行，到庭態度良好等一切情狀，分
    別量處如主文所示之刑，並定其應執行刑。扣案之吸食器1
    組，係被告所有供施用甲基安非他命之用，爰依刑法第38條
    第1項第2款規定諭知沒收。另經查獲之第一級毒品海洛因16
    包（含袋重8.64公克）、電子磅秤1台、杓子1支等物，係被
    告供販毒所用之物，應由該案併為處理，並此說明。
據上論斷，應依刑事訴訟法第273條之1條第1項、第299條第1項
前段，毒品危害防制條例第10條第1項、第2項，刑法第11條、第
47條第1項、第38條第1項第2款、第51條第5款，判決如主文。
本案經檢察官陳幸敏到庭執行職務
中    華    民    國    98    年    12    月     4    日
                    刑事第一庭  法  官  何志通
以上正本證明與原本無異。
如不服本判決應於收受送達後10日內向本院提出上訴書狀，並應
敘述具體理由；其未敘述上訴理由者，應於上訴期間屆滿後20日
內向本院補提理由書（均須按他造當事人之人數附繕本）「切勿
逕送上級法院」。
                                書記官  黃麗鈺
中    華    民    國    98    年    12    月     4    日


司法院資訊處製作；財團法人民間司法改革基金會備份。
